【裁判字號】    89,易,2047
【裁判日期】    890907
【裁判案由】    恐嚇
【裁判全文】
臺灣臺南地方法院刑事判決                        八十九年度易字第二四七號
    公  訴  人  臺灣台南地方法院檢察署檢察官
    被      告  乙○○
右列被告因恐嚇案件，經檢察官提起公訴（八十九年度偵字第七二五四號），本院判
決如左：
    主  文
乙○○以加害生命之事，恐嚇他人致生危害於安全，累犯，處拘役伍拾日，如易科罰
金以參佰元折算壹日。
    事  實
一、乙○○曾於民國八十一年間因竊盜案件，經法院判處有期徒刑十月確定，並於八
    十五年九月五日接續前案執行完畢，仍不知悔改，與甲○○原為夫妻，現已離婚
    ，渠於八十九年三月三日凌晨零時三十分許，酒後以電話與甲○○通話，電話中
    提及二人所生子女照顧之問題，雙方一語不合而起爭執，乙○○竟在電話中以：
    「不要讓我看到你，看到就要殺死你」，等加害生命之言詞，恐嚇甲○○，使甲
    ○○心生畏懼，致生危害於安全。
二、案經甲○○訴由台南市警察局第四分局報請臺灣台南地方法院檢察署檢察官偵查
    起訴。
    理  由
一、訊據被告乙○○就其在電話中以：「不要讓我看到你，看到就要殺死你」，等加
    害生命之言詞，恐嚇甲○○一節，在本院審理中並不否認，核與告訴人甲○○於
    偵訊中指訴之情節相符，復有被告恐嚇之錄音帶一捲在卷可稽，再告訴人於偵查
    中陳述遭被告恐嚇之經過，尚激動落淚，業經檢察官當庭勘驗屬實，有筆錄在卷
    可參，足見被告恐嚇之舉已使告訴人甲○○心生畏怖，故被告自白核與事實相符
    ，本件事證已臻明確，被告犯行應堪認定。
二、被告以加害生命之事，恐嚇他人致生危害於安全，核其所為，係犯刑法第三百零
    五條之恐嚇危害安全罪。被告前於八十一年間，因犯竊盜罪，經法院判處有期徒
    刑十月確定，於八十五年九月五日執行完畢，有台灣高等法院被告全國前案紀錄
    表一紙在卷可稽，其於五年以內再犯本件有期徒刑以上之罪，為累犯，應依刑法
    第四十七條規定加重其刑，爰審酌被告犯罪之動機係因與告訴人就子女照顧之問
    題而起爭執，惡性不大，酒後一時衝動、犯罪後坦承犯行態度良好等一切情狀，
    量處如主文所示之刑，並諭知易科罰金之折算標準，以示懲儆。
三、據上論斷，應依刑事訴訟法第二百九十九條第一項前段，刑法第三百零五條、第
    四十七條、第四十一條，罰金罰鍰提高標準條例第一條前段、第二條，判決如主
    文。
本案經檢察官宋宗儀到庭執行職務。
中    華    民    國      八十九      年    九        月      七        日
                                  臺灣臺南地方法院刑事第二庭
                                    法  官   鄧希賢
右正本證明與原本無異。
如不服本判決，應於判決送達後十日內向本院提出上訴狀( 應附繕本 )。
                                    書記官   陳美蓉
中    華    民    國      八十九      年    九        月      七        日
附錄法條：
中華民國刑法第三百零五條
 (恐嚇危害安全罪)
以加害生命、身體、自由、名譽、財產之事，恐嚇他人致生危害於安全者
，處二年以下有期徒刑、拘役或三百元以下罰金。


司法院資訊處製作；財團法人民間司法改革基金會備份。
